【裁判字號】    90,上訴,1420
【裁判日期】    900618
【裁判案由】    毒品危害防制條例
【裁判全文】
臺灣高等法院刑事判決                            九十年度上訴字第一四二號
    上  訴  人
    即  被  告  甲○○
    選任辯護人  呂理胡
                潘維成
右上訴人因毒品危害防制條例案件，不服臺灣桃園地方法院八十九年度字第一三六一
號，中華民國九十年二月六日第一審判決（起訴案號：臺灣桃園地方法院檢察署八十
九年度偵字第一二九○八號）提起上訴，本院判決如左：
    主  文
上訴駁回。
甲○○緩刑肆年。
    事  實
一、甲○○基於概括犯意，自民國八十九年二月間某日起至同年四月間某日止，在桃
    園縣楊梅鎮富岡某工地內，連續四次無償提供第二級毒品安非他命予魏乘堯吸用
    。嗣於八十九年八月二十四日下午三時三十分許，魏乘堯因涉犯違反毒品危害防
    制條例案件，在桃園縣大溪鎮○○路三四三號「僑愛大旅社」前為警查獲，經其
    供述毒品來源，始循線查悉上情。
二、案經桃園縣警察局移送台灣桃園地方法檢察署檢察官偵查起訴。
    理      由
一、訊據被告甲○○，矢口否認前開犯行，辯稱其不曾提供安非他命予魏乘堯施用，
    是與魏乘堯合夥買來吸食，且魏乘堯前後供述不一，不足採信云云。然查，被告
    如何於右揭時地以無償讓予之方式，提供第二級毒品安非他命予魏乘堯吸用之情
    ，已據魏乘堯於偵查中證述明確在卷（見偵查卷第廿五頁背面），核與被告於偵
    查中（見偵查卷第廿六頁）及於原審供承情節（見原審卷第六十九頁）大致相符
    ，雖然兩人所供轉讓毒品次數不一，惟據魏乘堯於警訊供陳曾向被告購買毒品四
    次，其所稱購買毒品固不能採，然所供兩人交易次數，則與其於偵查中所供前後
    相符，自應以魏乘堯所供之明確次數較可採。且被告與魏乘堯相識，二人並均有
    吸用安非他命之情，業據其等供陳在卷，其等所供轉讓毒品情節自堪採信，是被
    告所辯，要屬卸責之詞，不足採信，被告所為事證明確犯行堪以認定。
二、核被告所為，係犯毒品危害防制條例第八條第二項之轉讓第二級毒品罪。其先後
    四次犯行，時間緊接，犯罪構成要件相同，顯係基於概括犯意反覆為之，應依連
    續犯之規定以一罪論，並加重其刑。至其先後四次持有供轉讓之安非他命之低度
    行為，應為轉讓之高度行為吸收，不另論罪。被告於八十九年二月間轉讓安非他
    命予魏乘堯之該部分犯行，雖未據公訴人起訴，惟此與公訴人已起訴且經本院論
    罪之其餘部分犯行間，既有連續犯裁判上一罪之關係，自為起訴效力所及，本院
    得併予審判。
三、原審以被告罪證明確，適用毒品危害防制條例第八條第二項，刑法第十一條前段
    、第五十六條，並審酌被告犯罪動機、目的、手段、次數、所生危害及犯後態度
    等一切情狀，量處有期徒刑十月，併敘明扣案之安非他命一包（淨重０‧三三公
    克，包裝重０‧一七公克），係被告涉嫌準備供販賣毒品之用，與本件轉讓毒品
    之犯行，迥然無涉，不另為諭知沒收。經核原判決認事用法，並無不合，量刑亦
    屬允當，被告上訴意旨，否認犯罪，指摘原判決不當，為無理由，應予駁回。
四、末查，被告未曾受有期徒刑以上刑之宣告，有本院被告全國前案紀錄表在卷可按
    ，且所犯情節尚非重大，現仍在學中，有桃園縣私立永平高級工商職業學校附設
    高級工商職業進修學校學生證影本附卷可憑，被告經此次科刑之宣告後，自當知
    所警惕，而無虞再犯，本院認所宣告之刑，以暫不執行為適當，爰併宣告緩刑四
    年，以策自新。
據上論斷，應依刑事訴訟法第三百六十八條，刑法第七十四條第一款，判決如主文。
本案經檢察官彭坤業到庭執行職務。
中      華      民      國      九十      年      六      月    十八    日
                              臺灣高等法院刑事第十三庭
                                  審判長法  官  蔡    燉
                                        法  官  盧  彥  如
                                        法  官  李  春  地
右正本證明與原本無異。
如不服本判決應於收受送達後十日內向本院提出上訴書狀，其未敘述上訴之理由者並
得於提起上訴後十日內向本院補提理由書（均須按他造當事人之人數附繕本）。
                                        書記官  王  忠  良
中    華    民    國     九十     年       六       月      二十二      日
附錄本判決論罪科刑法條：
毒品危害防制條例第八條第二項
轉讓第一級毒品者，處一年以上七年以下有期徒刑，得併科新台幣一百萬元以下罰金
。
轉讓第二級毒品者，處六月以上五年以下有期徒刑，得併科新台幣七十萬元以下罰金
。
轉讓第三級毒品者，處三年以下有期徒刑，得併科新台幣三十萬元以下罰金。
前三項之未遂犯罰之。


司法院資訊處製作；財團法人民間司法改革基金會備份。
